【裁判字號】    98,訴,173
【裁判日期】    980331
【裁判案由】    違反毒品危害防制條例
【裁判全文】
臺灣嘉義地方法院刑事判決               98年度訴字第173號
公  訴  人  臺灣嘉義地方法院檢察署檢察官
被      告  甲○○
上列被告因違反毒品危害防制條例案件，經檢察官提起公訴（97
年度毒偵字第1922號），因被告於本院準備程序中就被訴事實為
有罪之陳述，經本院合議庭裁定由受命法官獨任以簡式審判程序
審理判決如下：
    主  文
甲○○施用第二級毒品，處有期徒刑貳月，扣案第二級毒品甲基
安非他命貳包（驗餘淨重各為零點貳伍參玖、零點壹陸貳零公克
）及裝置前開毒品甲基安非他命之包裝袋貳只均沒收銷燬之；扣
案玻璃球吸食器壹個沒收。又施用第一級毒品，處有期徒刑陸月
。應執行有期徒刑柒月，扣案第二級毒品甲基安非他命貳包（驗
餘淨重各為零點貳伍參玖、零點壹陸貳零公克）及裝置前開毒品
甲基安非他命之包裝袋貳只均沒收銷燬之；扣案玻璃球吸食器壹
個沒收。
    犯 罪 事 實
一、甲○○前因施用毒品案件，經本院裁定送勒戒處所執行觀察
    、勒戒後，認無繼續施用毒品之傾向，於民國95年4 月27日
    執行完畢釋放。然仍分別於下列時、地，為下列行為：(一)基
    於施用第一級毒品海洛因（以下簡稱海洛因）之犯意，於97
    年12月11日17時為警採尿前96小時內，在某不詳地點施用海
    洛因1 次；(二)基於施用第二級毒品甲基安非他命（以下簡稱
    甲基安非他命，起訴書誤載為安非他命）之犯意，於97年12
    月11日14時許，在嘉義市○區○○○街上之「新上海汽車旅
    館」第325 號房內，以將甲基安非他命放置於玻璃球內，以
    火燒烤使成煙霧後再予吸食之方式，施用甲基安非他命1 次
    。嗣經警於97年12月11日15時30分許，在嘉義市○區○○○
    街16號前，見甲○○行跡可疑而上前盤查，經其同意後，當
    場扣得甲基安非他命2 包（驗餘淨重分別為0.2539、0.1620
    公克）及玻璃球吸食器1 個；復經得其同意採尿送驗，其檢
    驗結果分別呈現嗎啡、甲基安非他命陽性反應，始悉上情。
二、案經嘉義市政府警察局第一分局報告臺灣嘉義地方法院檢察
    署檢察官偵查起訴。
    理  由
一、本件係經被告甲○○於準備程序當庭表示認罪，而經本院裁
    定以簡式審判程序加以審理，則依據刑事訴訟法第273 條之
    2 、同法第159 條第2 項之規定，不適用傳聞法則有關限制
    證據能力之相關規定，合先敘明。
二、上揭犯罪事實，業據被告甲○○於本院審理中坦承不諱；又
    被告於97年12月11日17時許，經警得其同意採尿送驗，其結
    果呈嗎啡、甲基安非他命陽性（按施用海洛因、甲基安非他
    命後，經人體之水解代謝作用，會分別呈嗎啡、甲基安非他
    命陽性反應）反應等情，有臺灣科技股份有限公司濫用藥物
    尿液檢驗報告（檢體編號為：1C971202號）、尿液送驗姓名
    對照表、採尿同意書各1 份在卷足憑。此外，扣案透明結晶
    2 包，經送行政院衛生署草屯療養院鑑定，均含甲基安非他
    命成分（驗餘淨重分別為0.2539、0.1620公克）等情，有該
    院97年12月29日草療鑑字第0971200155號鑑定書附卷足參，
    是被告上揭自白核與事實相符，應堪採信。又被告前因施用
    毒品案件，經觀察勒戒後，於95年4 月27日執行完畢釋放等
    情，有臺灣嘉義地方法院檢察署刑案資料查註紀錄表、臺灣
    高等法院被告前案紀錄表各1 份附卷可憑。是被告施用毒品
    經觀察勒戒執行完畢釋放後，5 年內再犯施用第一級毒品海
    洛因、第二級毒品甲基安非他命之犯行，堪以認定，應依法
    論科。
三、查海洛因、甲基安非他命分別為毒品危害防制條例第2 條第
    2 項第1 款、第2 款所定之第一級、第二級毒品，核被告甲
    ○○所為，係分別犯毒品危害防制條例第10條第1 項之施用
    第一級毒品罪，及同條第2 項之施用第二級毒品罪。被告施
    用前持有海洛因、甲基安非他命之低度行為，應為各該施用
    之高度行為所吸收，均不另論罪。其所犯上開2 罪，犯意各
    別，行為互殊，應予分論併罰。爰審酌被告尚無構成累犯之
    犯罪前科，施用毒品後經觀察勒戒，猶未知所警惕，進而再
    犯本件2 罪，足見其並未徹底戒除施用毒品，惟念及施用毒
    品本質上係戕害自身健康之行為，尚未嚴重破壞社會秩序或
    侵害他人權益，及被告坦承犯行、犯後態度尚屬良好等一切
    情狀，分別量處如主文所示之刑，併定其應執行之刑，以資
    儆懲。末查，扣案之上開甲基安非他命2 包（驗餘淨重各為
    0.2539、0.1620公克）既屬第二級毒品，係被告所有持吸食
    之用，業據被告供明在卷（見警卷第2 頁），應依毒品危害
    防制條例第18第1 項前段之規定諭知沒收銷燬之。而用以直
    接包裝前開第二級毒品甲基安非他命之包裝袋2 只，因與上
    開毒品密切接觸，而於送請法務部調查局鑑驗時，經該局鑑
    驗人員依毒品純度定量分析鑑驗標準作業程序，以傾倒、必
    要時輔以刮勺刮取之方式，儘可能將包裝袋內毒品與包裝袋
    分離後分別秤重，所得之毒品重量稱為淨重，包裝袋重量則
    以空包裝重稱之，而將毒品與包裝袋分別秤重，然無論以上
    開何種方式分離，原送驗包裝袋內均仍會有微量毒品成分殘
    留（參見法務部調查局93年11月16日調科壹字第0936239655
    0 號函及司法院編印法官辦理刑事案件參考手冊【一】第33
    4 頁），是上開用以直接包覆所運輸毒品之包裝袋2 只，依
    現行鑑驗技術，顯無法與其盛裝之毒品完全析離，爰併依毒
    品危害防制條例第18條第1 項前段之規定宣告沒收銷燬之（
    最高法院94年度臺上字第5960號、95年度臺上字第3739號判
    決參照）。另扣案玻璃球吸食器1 個，係被告所有持供施用
    甲基安非他命之用，業據被告供明在卷（見警卷第2 頁），
    自應依刑法第38條第1 項第2 款之規定，宣告沒收。
據上論斷，應依刑事訴訟法第273 條之1 第1 項、第299 條第1
項前段，毒品危害防制條例第10條第1 項、第2 項、第18條第1
項前段，刑法第11條前段、第51條第5 款、第38條第1 項第2 款
，判決如主文。
本案經檢察官姜智仁到庭執行職務。
中    華    民    國    98    年     3    月    31    日
                  刑事第一庭    法  官  張志偉
以上正本證明與原本無異。
如不服本判決應於收受判決後10日內向本院提出上訴書狀，並應
敘述具體理由；其未敘述上訴理由者，應於上訴期間屆滿後20日
內向本院補提理由書（均須按他造當事人之人數附繕本）「切勿
逕送上級法院」。
中    華    民    國    98    年     3    月    31    日
                                書記官  張子涵
附錄法條：
毒品危害防制條例第10條第1 項、第2項
施用第一級毒品者，處6 月以上5 年以下有期徒刑。
施用第二級毒品者，處3 年以下有期徒刑。


司法院資訊處製作；財團法人民間司法改革基金會備份。
